臺灣高等法院刑事判決　　　　　　　　93年度上訴字第3581號
上　訴　人
即　被　告　甲○○
上列上訴人因毒品危害防制條例案件，不服臺灣宜蘭地方法院93
年度訴字第445 號，中華民國93年11月17日第一審判決（起訴案
號：臺灣宜蘭地方法院檢察署93年度毒偵字第984 號），提起上
訴，本院判決如下：
    主  文
上訴駁回。
甲○○緩刑參年，緩刑期內付保護管束。
    事實及理由
一、本案經本院審理結果，認第一審以上訴人即被告甲○○犯毒
    品危害防制條例第十條第一項之施用第一級毒品罪，依連續
    犯之規定加重其刑後，判處有期徒刑十月，並諭知扣案之第
    一級毒品海洛因沒收銷毀，注射針筒三支沒收，認事用法及
    量刑均無不當，應予維持，並引用第一審判決書記載之事實
    、證據及理由（如附件）。
二、被告上訴意旨略以：被告自民國（下同）八十九年間因施用
    毒品案件經觀察、勒戒，並不起訴處分後，已徹底戒除施用
    毒品惡習，嗣於九十二年十一月間、九十三年一月間相繼發
    生車禍受傷，出院後因傷口疼痛難止，又須上班解決家中經
    濟困難，方為抒解身體疼痛才偶而施用毒品，被告一時失慮
    而犯錯，請酌量減輕其刑，並予緩刑機會等語。經核原判決
    經審酌被告前因施用品案件經觀察、勒戒，猶不知警惕，違
    反禁令施用毒品，犯後坦承犯行，態度良好，及其施用毒品
    之種類、目的、次數等一切情狀，量處有期徒刑十月，尚屬
    允當，並無量刑過重情事，被告以原審量刑過重，請求減輕
    刑度為由提起上訴，為無理由，應予駁回。
三、末查被告未曾受有期徒刑以上刑之宣告，有本院被告全國前
    案紀錄表可徵，其因一時失慮，觸犯刑章，犯罪後坦承犯行
    ，已知悔悟，足見尚有自省能力，經此起訴審判，應已足資
    教訓，嗣後應知戒慎，信無再犯之虞，且被告先後任職於東
    隆國際股份有限公司、宜聯鋼鐵股份有限公司，目前就職於
    偉福機械工程有限公司，均有正當職業，有薪資表、各類所
    得扣繳及免扣繳憑單、勞工保險卡、及員工薪資明細表等影
    本可稽，其母並罹患病症，有賴被告扶養照料，亦有羅東聖
    母醫院之診斷證明書、戶口名簿足憑，故本院經斟酌上開情
    狀，認其所受本案刑之宣告，以暫不執行為適當，爰併諭知
    緩刑三年，緩刑期內付保護管束，藉啟自新，兼觀後效。
據上論結，應依刑事訴訟法第三百七十三條、第三百六十八條、
刑法第七十四條第一款、第九十三條第一項，判決如主文。
本案經檢察官劉家芳到庭執行職務。
中　　華　　民　　國　　94　　年　　1 　　月　　18　　日
　　　　　　　　　刑事第二十二庭審判長法　官  黃瑞華
　　　　　　　　　　　　　　　　　　  法　官  王淑滿
　　　　　　　　　　　　　　　　　　  法　官  宋  祺
以上正本證明與原本無異。
如不服本判決，應於收受送達後十日內向本院提出上訴書狀，其
未敘述上訴之理由者並得於提起上訴後十日內向本院補提理由書
（均須按他造當事人之人數附繕本）。
                                      書記官  蔡慧娟
中　　華　　民　　國　　94　　年　　1 　　月　　18　　日
附錄本案論罪科刑法條全文
毒品危害防制條例第十條第一項
施用第1 級毒品者，處六月以上五年以下有期徒刑。
